【裁判字號】    97,台上,6306
【裁判日期】    971204
【裁判案由】    違反毒品危害防制條例等罪
【裁判全文】
最高法院刑事判決            九十七年度台上字第六三０六號
上  訴  人  甲○○
選任辯護人  張永昌律師
上  訴  人  乙○○
上列上訴人等因違反毒品危害防制條例等罪案件，不服台灣高等
法院高雄分院中華民國九十七年七月二十九日第二審判決（九十
六年度上訴字第二０二一號，起訴案號：台灣高雄地方法院檢察
署九十四年度偵字第五一一八號），提起上訴，本院判決如下：
    主  文
原判決關於甲○○部分撤銷，發回台灣高等法院高雄分院。
其他上訴駁回。
    理  由
一、撤銷發回部分（即甲○○部分）：
本件原判決撤銷第一審之科刑判決，改判仍論處上訴人甲○○連
續販賣第一級毒品罪刑（處有期徒刑十三年，褫奪公權八年），
又共同連續販賣第二級毒品罪刑（處有期徒刑七年二月，褫奪公
權三年），應執行有期徒刑十四年，褫奪公權八年；固非無見。
惟查：（一）販賣第一級毒品部分：(1)原判決援引員警於民國九
十三年十一月五日下午在甲○○住處搜索而扣得之第一級毒品海
洛因一小包（驗後淨重一點六七公克，原判決正本第二十九頁第
十四行誤繕為「一點七六公克」）作為甲○○販賣海洛因予謝志
鴻、方自強之不利證據（見原判決正本第九頁倒數第五行、第十
八頁第五行）。然該一小包海洛因究竟與甲○○上開販賣海洛因
犯行有何關連性？如何得憑以認定甲○○分別於九十三年十月二
十八日及同年九月三十日，販賣海洛因予謝志鴻、方自強之犯行
？原判決就此未予論述，已有理由不備之違背法令。又甲○○持
有該一小包海洛因之行為，業經台灣高雄地方法院九十四年度簡
字第六三六號刑事簡易判決判處拘役三十日，並宣告該一小包海
洛因沒收銷燬確定在案（見第一審卷一第一三四頁）；倘其持有
該一小包海洛因之行為確與上開販賣海洛因行為具關連性，則本
件上開販賣海洛因部分是否為該確定判決既判力所及？能否再予
論罪科刑？原審對此未加釐清審認，率予論科，自有未當。(2)關
於甲○○販賣海洛因所得款項部分，原判決主文欄記載該部分金
額為新台幣（下同）「四千五百元」，並將之宣告沒收；但原判
決附表卻記載「合計甲○○販賣海洛因所得為三千元」，該部分
記載顯然有所齟齬。（二）販賣第二級毒品部分：(1)原判決援引
上開在甲○○住處扣得之海洛因一小包作為甲○○販賣甲基安非
他命予林建成之不利證據（見原判決正本第十七頁第二行）。然
該一小包海洛因究竟與甲○○上開販賣甲基安非他命予林建成之
犯行有何關連性？如何得憑以認定甲○○有上開販賣甲基安非他
命之犯行？原判決就此未予論述，理由有欠完備。(2)原判決援引
甲○○使用之行動電話與林建成使用之行動電話間之四筆通訊監
察譯文，認定甲○○有四次販賣甲基安非他命予林建成（其中一
次係與乙○○共犯）之犯行等情（見原判決正本第十三至十五頁
）。然該四筆通訊監察譯文，其中九十三年十一月三日九時四十
七分部分之內容為：「Ａ：欽仔嗎？Ｂ：你哪裡找？Ａ：金濤仔
。Ｂ：他在睡覺，怎樣，你有什麼事情告訴我就可以了。Ａ：我
早上有打給他。Ｂ：喔，你要『硬的』…他起來時，我馬上叫他
打給你」；同日十二時十八分部分之內容為：「Ａ：欽仔，你睡
醒了。Ｂ：嗯。Ａ：我在等你…。Ｂ：等一下，我拿去給你…」
。該二筆電話通訊內容，似指同一筆交易，原判決憑以認定甲○
○係先後分別販賣甲基安非他命二次予林建成，與上開證據資料
未盡相符。(3)關於甲○○販賣甲基安非他命所得款項部分，原判
決主文欄記載該部分金額共計為一萬七千元（即單獨販賣得款一
萬四千元，共同販賣得款三千元）；但原判決附表卻記載「合計
甲○○販賣甲基安非他命所得為二萬元」〔原判決正本第二十九
頁第三至四行記載「甲○○如附表所示販毒（包括販賣海洛因及
甲基安非他命）所得合計二萬一千元」亦有誤計情事〕等旨，該
部分記載亦有矛盾。以上或為甲○○上訴意旨所指摘，或為本院
得依職權調查之事項，應認原判決關於甲○○部分有撤銷發回更
審之原因。至原判決理由欄貳之六關於甲○○不另為無罪諭知部
分，公訴意旨認與前揭撤銷部分有裁判上一罪關係，基於審判不
可分原則，應一併發回。
二、駁回部分（即乙○○部分）：
查上訴期間為十日，自送達判決後起算，為刑事訴訟法第三百四
十九條前段所明定。本件上訴人乙○○因犯毒品危害防制條例第
四條第一項販賣第一級毒品罪及同條例第四條第二項販賣第二級
毒品罪，經原審法院判決後，於九十七年八月八日，將判決正本
送達於當時羈押在台灣高雄看守所之乙○○收受，有送達證書在
卷可稽（見原審卷第三六三頁）。乙○○旋於九十七年八月十一
日，依原審法院之裁定提出保證金後停止羈押，釋放後限制居住
在高雄市○○區○○街三四五巷二十八號三樓住所地（見原審卷
第三三二、三三八頁），即原審法院所在地；乙○○不服原審法
院判決，向原審法院提出書狀聲明上訴，並無在途期間可供扣除
。乙○○上訴第三審之期間，應至九十七年八月十八日屆滿，其
期間之末日又非星期日、紀念日或其他休息日，乃乙○○竟遲至
九十七年八月十九日上午九時二十五分始向原審法院提出第三審
上訴狀，有本院卷附其上訴狀所蓋具之原審法院收文戳可參，顯
已逾上訴之十日不變期間。乙○○之上訴並非合法，應予駁回。
據上論結，應依刑事訴訟法第三百九十五條前段、第三百九十七
條、第四百零一條，判決如主文。
中    華    民    國  九十七  年    十二  月    四    日
                      最高法院刑事第八庭
                          審判長法官  林  永  茂
                                法官  吳  昆  仁
                                法官  蘇  振  堂
                                法官  蕭  仰  歸
                                法官  林  立  華
      本件正本證明與原本無異
                                      書  記  官
中    華    民    國  九十七  年   十二   月    八    日
                                                     m


司法院資訊處製作；財團法人民間司法改革基金會備份。
